pt-BR: Tipo de adoçante: Néctar de agave; Alulose; Aspartame; Açúcar de beterraba; Mistura (múltipla); Açúcar mascavo; Açúcar de cana; Açúcar de coco; Xarope de milho; Eritritol; Xarope de milho com alto teor de frutose; Mel; Maltitol; Xarope de bordo; Extrato de fruta-do-monge; Sorbitol; Estévia; Sucralose; Sem açúcar; Xilitol; Outro
th: ประเภทของสารให้ความหวาน: น้ำหวานจากต้นอะกาเว; อัลลูโลส; แอสปาร์เทม; น้ำตาลจากบีทรูท; ผสม (หลายชนิด); น้ำตาลทรายแดง; น้ำตาลอ้อย; น้ำตาลมะพร้าว; น้ำเชื่อมที่ทำจากข้าวโพด; อิริทริทอล; น้ำเชื่อมข้าวโพดฟรุกโตสสูง; น้ำผึ้ง; มอลทิทอล; น้ำเชื่อมเมเปิ้ล; สารสกัดจากผลหล่อฮังก้วย; ซอร์บิทอล; หญ้าหวาน; ซูคราโลส; ไม่หวาน; ไซลิทอล; อื่นๆ
sk-SK: Typ sladidla: Agávový sirup; Alulóza; Aspartám; Repný cukor; Zmes (viaceré druhy); Hnedý cukor; Trstinový cukor; Kokosový cukor; Kukuričný sirup; Erytritol; Kukuričný sirup s vysokým obsahom fruktózy; Med; Maltitol; Javorový sirup; Extrakt z mníchovho ovocia; Sorbitol; Stévia; Sukralóza; Nesladené; Xylitol; Iné
fr: Type d’édulcorant: Nectar d’agave; Allulose; Aspartame; Sucre de betterave; Mélange (multiple); Cassonade; Sucre de canne; Sucre de coco; Sirop de maïs; Érythritol; Sirop de maïs à haute teneur en fructose; Miel; Maltitol; Sirop d’érable; Extrait de fruit du moine; Sorbitol; Stévia; Sucralose; Non sucré; Xylitol; Autre
hr-HR: Vrsta zaslađivača: Nektar agave; Aluloza; Aspartam; Šećer od šećerne repe; Mješavina (višestruka); Smeđi šećer; Šećer od trske; Kokosov šećer; Kukuruzni sirup; Eritritol; Kukuruzni sirup s visokim udjelom fruktoze; Med; Maltitol; Javorov sirup; Ekstrakt monaškog voća; Sorbitol; Stevia; Sukraloza; Nezaslađeno; Ksilitol; Ostalo
nb: Søtningsmiddeltype: Agavenektar; Allulose; Aspartam; Rødbetesukker; Blanding (flere); brunt sukker; Rørsukker; Kokosnøttsukker; Maissirup; Erytritol; Høyfruktose maissirup; Honning; Maltitol; Lønnesirup; Munkfruktekstrakt; Sorbitol; Stevia; Sukralose; Usøtet; Xylitol; Annet
zh-CN: 甜味剂类型: 龙舌兰花蜜; 阿洛酮糖; 阿斯巴甜; 甜菜糖; 混合型（多种）; 混合型; 蔗糖; 椰子糖; 玉米糖浆; 赤藓糖醇; 高果糖玉米糖浆; 蜂蜜; 麦芽糖醇; 枫糖浆; 罗汉果提取物; 山梨醇; 甜叶菊; 三氯蔗糖; 无糖; 木糖醇; 其他
en: Sweetener type: Agave nectar; Allulose; Aspartame; Beet sugar; Blend (multiple); Brown sugar; Cane sugar; Coconut sugar; Corn syrup; Erythritol; High-fructose corn syrup; Honey; Maltitol; Maple syrup; Monk fruit extract; Sorbitol; Stevia; Sucralose; Unsweetened; Xylitol; Other
nl: Soort zoetstof: Agavenectar; Allulose; Aspartaam; Bietensuiker; Mengsel (meerdere); Bruine suiker; Rietsuiker; Kokossuiker; Glucosestroop; Erythritol; Hoogfructose-glucosestroop; Honing; Maltitol; Ahornsiroop; Monniksvrucht extract; Sorbitol; Stevia; Sucralose; Ongezoet; Xylitol; Overig
ja: 甘味料の種類: アガベネクター; アルロース; アスパルテーム; ビート糖; ブレンド（複数）; ブラウンシュガー; サトウキビ糖; ココナッツシュガー; コーンシロップ; エリスリトール; 高果糖コーンシロップ; はちみつ; マルチトール; メープルシロップ; 羅漢果エキス; ソルビトール; ステビア; スクラロース; 無糖; キシリトール; その他
pl: Rodzaj słodzika: Nektar z agawy; Alluloza; Aspartam; Cukier buraczany; Mieszanka (wieloskładnikowa); Cukier brązowy; Cukier trzcinowy; Cukier kokosowy; Syrop kukurydziany; Erytrytol; Syrop glukozowo-fruktozowy; Miód; Maltitol; Syrop klonowy; Ekstrakt z owoców mnicha; Sorbitol; Stewia; Sukraloza; Bez dodatku cukru; Ksylitol; Inne
de: Süßstoffart: Agavennektar; Allulose; Aspartam; Rübenzucker; Gemischt; Brauner Zucker; Rohrzucker; Kokosnusszucker; Maissirup; Erythrit; Maissirup mit hohem Fruktosegehalt; Honig; Maltitol; Ahornsirup; Mönchsfruchtextrakt; Sorbitol; Stevia; Sucralose; Ungesüßt; Xylit; Sonstiges
sv: Typ av sötningsmedel: Agavenektar; Allulos; Aspartam; Rödbetorsocker; Blandning (flera); brunt socker; Sockerrör; Kokossocker; Glukossirap; Erytritol; Majssirap med hög fruktoshalt; Honung; Maltitol; Lönnsirap; Munkfruktextrakt; Sorbitol; Stevia; Sukralos; Osötad; Xylitol; Annat
vi: Loại chất tạo ngọt: Mật hoa cây thùa; Đường Allulose; Chất làm ngọt nhân tạo Aspartame; Đường củ cải; Hỗn hợp (nhiều loại); Đường nâu; Đường mía; Đường dừa; Siro bắp; Đường rượu Erythritol; Si-rô ngô hàm lượng fructose cao; Mật ong; Đường rượu Maltitol; Sirô cây phong; Chiết xuất quả la hán; Sorbitol; Cỏ ngọt; Chất làm ngọt Sucralose; Không đường; Đường rượu Xylitol; Khác
fi: Makeutusaineen tyyppi: Agave-nektari; Alluloosi; Aspartaami; Juurikassokeri; Sekoitus (useita); Fariinisokeri; Ruokosokeri; Kookossokeri; Maissisiirappi; Erytritoli; Korkeafruktoosinen maissisiirappi; Hunaja; Maltitoli; Vaahterasiirappi; Munkkihedelmän uute; Sorbitoli; Stevia; Sukraloosi; Sokeroimaton; Ksylitoli; Muu
hu: Édesítőszer típusa: Agave nektár; Allulóz; Aszpartám; Répacukor; Keverék (többszörös); Barna cukor; Nádcukor; Kókuszcukor; Kukoricaszirup; Eritritol; Magas fruktóztartalmú kukoricaszirup; Méz; Maltitol; Juharszirup; Szerzetesgyümölcs-kivonat; Szorbitol; Sztívia; Szukralóz; Cukormentes; Xilitol; Egyéb
zh-TW: 甜味劑類型: 龍舌蘭蜜; 阿洛酮糖; 阿斯巴甜; 甜菜糖; 綜合 (多種); 黑糖; 蔗糖; 椰子糖; 玉米糖漿; 赤藻醣醇; 高果糖玉米糖漿; 蜂蜜; 麥芽糖醇; 楓糖漿; 羅漢果萃取物; 山梨醇; 甜菊; 三氯蔗糖; 未加糖; 木糖醇; 其他
pt-PT: Tipo de adoçante: Néctar de agave; Alulose; Aspartamo; Açúcar de beterraba; Mistura (múltipla); Açúcar mascavado; Açúcar de cana; Açúcar de coco; Xarope de milho; Eritritol; Xarope de milho rico em frutose; Mel; Maltitol; Xarope de ácer; Extrato de fruta-monge; Sorbitol; Estévia; Sucralose; Sem açúcar; Xilitol; Outro
ko: 감미료 유형: 아가베 시럽; 알룰로스; 아스파탐; 사탕무 설탕; 혼합; 갈색 설탕; 사탕수수 설탕; 코코넛 슈가; 옥수수 시럽; 에리트리톨; 고과당 옥수수 시럽; 꿀; 말티톨; 메이플 시럽; 몽크프루트 추출물; 소르비톨; 스테비아; 수크랄로스; 무가당; 자일리톨; 기타
sl-SI: Vrsta sladila: Agavin nektar; Aluloza; Aspartam; Pesin sladkor; Mešanica (večkratna); Rjavi sladkor; Trsni sladkor; Kokosov sladkor; koruzni sirup; Eritritol; Koruzni sirup z visoko vsebnostjo fruktoze; Med; Maltitol; Javorjev sirup; Izvleček menihovega sadja; Sorbitol; Stevia; Sukraloza; Nesladkano; Ksilitol; Druga
ro-RO: Tipul de îndulcitor: Nectar de agave; Aluloză; Aspartam; Zahăr de sfeclă; Amestec (mai multe); Zahăr brun; Zahăr din trestie; Zahăr de cocos; Sirop de porumb; Eritritol; Sirop de porumb cu conținut ridicat de fructoză; Miere; Maltitol; Sirop de arțar; Extract din fructul călugărului; Sorbitol; Stevia; Sucraloză; Neîndulcit; Xilitol; Altele
tr: Tatlandırıcı türü: Agave nektarı; Allüloz; Aspartam; Pancar şekeri; Karışım (çoklu); Esmer şeker; Kamış şekeri; Hindistan cevizi şekeri; Mısır şurubu; Eritritol; Yüksek fruktozlu mısır şurubu; Bal; Maltitol; Akçaağaç şurubu; Keşiş meyvesi özü; Sorbitol; Stevia; Sukraloz; Şekersiz; Ksilitol; Diğer
ru: Тип подсластителя: Нектар агавы; Аллюлоза; Аспартам; Свекольный сахар; Смесь (несколько); Коричневый сахар; Тростниковый сахар; Кокосовый сахар; Кукурузный сироп; Эритрит; Кукурузный сироп с высоким содержанием фруктозы; Мед; Мальтит; Кленовый сироп; Экстракт архата; Сорбитол; Стевия; Сукралоза; Несладкий; Ксилит; Другое
it: Tipo di dolcificante: Nettare di agave; Allulosio; Aspartame; Zucchero di barbabietola; Miscela (multipla); Zucchero marrone; Zucchero di canna; Zucchero di cocco; Sciroppo di mais; Eritritolo; Sciroppo di mais ad alto contenuto di fruttosio; Miele; Maltitolo; Sciroppo d'acero; Estratto di frutto del monaco; Sorbitol; Stevia; Sucralosio; Non zuccherato; Xilitolo; Altro
el: Τύπος γλυκαντικού: Νέκταρ αγαύης; Αλλουλόζη; Ασπαρτάμη; Ζάχαρη από παντζάρια; Μείγμα (πολλαπλό); Καστανή ζάχαρη; Ζάχαρη από ζαχαροκάλαμο; Ζάχαρη καρύδας; Σιρόπι καλαμποκιού; Ερυθριτόλη; Σιρόπι καλαμποκιού υψηλής περιεκτικότητας σε φρουκτόζη; Μέλι; Μαλτιτόλη; Σιρόπι σφενδάμου; Εκχύλισμα φρούτων μοναχού; Σορβιτόλη; Στέβια; Σουκραλόζη; Άγλυκο; Ξυλιτόλη; Άλλο
lt-LT: Saldiklio tipas: Agavos nektaras; Aliulozė; Aspartamas; Burokėlių cukrus; Mišinys (keli); Rudasis cukrus; Cukranendrių cukrus; Kokosų cukrus; Kukurūzų sirupas; Eritritolis; Didelės fruktozės kukurūzų sirupas; Medus; Maltitolis; Klevų sirupas; Vienuolių vaisių ekstraktas; Sorbitolis; Stevija; Sukralozė; Nesaldintas; Ksilitolis; Kita
cs: Typ sladidla: Nektar z agáve; Allulóza; Aspartam; Řepný cukr; Směs (vícesložková); Hnědý cukr; Třtinový cukr; Kokosový cukr; Kukuřičný sirup; Erythritol; Kukuřičný sirup s vysokým obsahem fruktózy; Med; Maltitol; Javorový sirup; Extrakt z mnišského ovoce; Sorbitol; Stévie; Sukralóza; Bez sladidla; Xylitol; Jiné
bg-BG: Вид подсладител: Нектар от агаве; Алулоза; Аспартам; Захарно цвекло; Смес (множество); Кафява захар; Тръстикова захар; Кокосова захар; Царевичен сироп; Еритритол; Царевичен сироп с високо съдържание на фруктоза; Мед; Малтитол; Кленов сироп; Екстракт от „монашеският плод“; Сорбитол; Стевия; Сукралоза; Неподсладено; Ксилитол; Друго
da: Sødemiddeltype: Agavenektar; Allulose; Aspartam; Roesukker; Blanding (flere); Brunt sukker; Rørsukker; Kokosnødsukker; Majssirup; Erythritol; Majssirup med højt fruktoseindhold; Honning; Maltitol; Ahornsirup; Munkefrugtekstrakt; Sorbitol; Stevia; Sukralose; Usødet; Xylitol; Andet
es: Tipo de edulcorante: Néctar de agave; Alulosa; Aspartamo; Azúcar de remolacha; Mezcla (múltiple); Azúcar moreno; Azúcar de caña; Azúcar de coco; Jarabe de maíz; Eritritol; Jarabe de maíz con alto contenido de fructosa; Miel; Maltitol; Jarabe de arce; Extracto de fruta del monje; Sorbitol; Stevia; Sucralosa; Sin azúcar; Xilitol; Otros